

SOBRE MÍ

Actualmente estoy estudiando programación en Teclab y además me he estado formando con cursos de programación en Udemy, CodoACodo y Coderhouse. Tengo conocimientos en Java, Spring, JavaScript, HTML, Nodejs, CSS, Base de datos Relacionales y no Relacionales como SQL, PostgreSQL, MongoDB, entre otros. Actualmente trabajo en la administración Pública, lugar del que quiero salir, y también como desarrollador freelance. Me siento capacitado para poder ingresar en el mundo laboral IT, aunque sé que por mi edad no cuento con la experiencia suficiente en el rubro. Pero tengo la determinación de aprovechar aquella oportunidad que se me otorgue, poniendo toda mi

ENLACES

predisposición.

LinkedIn:

https://www.linkedin.com/in/scav arellimatias/

GitHub:

https://github.com/matiscava

energía, voluntad y buena

Porfolio:

https://matiscava.github.io/portfolio/

IDIOMAS

INGLES

MATIAS SCAVARELLI

DESARROLLADOR FULL STACK

9	Moldes, Buenos Aires, C142 Argentina



1155633083



matiscava@gmail.com

CURSOS

CODERHOUSE

feb. 2021 - feb. 2023

CODOACODO

feb. 2022 - jun. 2022

CODOACODO

jun. 2022 - feb. 2023

Desarrollador Fullstack

Desarrollador Fullstack Java

Java Spring BackEnd

HABILIDADES

JAVASCRIPT	NODEJS
HTML	CSS
REACTJS	JAVA
SPRING	INGLES

EDUCACIÓN

ESCUELAS TÉCNICAS ORT N°2

CABA 2008

TECLAB

Caba 2024

Título de Educación Secundaria

Estudios medios Bachiller Técnico con orientación en Tecnología de la información y la comunicación.

Terciario

Terciario especializado en Programación

EXPERIENCIA LABORAL

TECNÓPOLIS

Buenos Aires, Villa Martelli ene. 2018 - Actualidad

Administrativo

- Tareas administrativas en general
- Relevamientos de los bienes y sectores del Parque.
- Inventario de los bienes.
- Control y administración de bienes consumibles del Parque.

DIPPIO VETRO

Asistente Administrativo

PERMISO DE CONDUCIR

Categoría del permiso de conducir B1 Buenos Aires, Villa Bosch abr. 2017 - ago. 2017

- Pago a proveedores, compra de insumos y control de los mismos.
- Atención personal a los clientes, toma de pedidos y armado de presupuestos y coordinación de entrega con el cliente.
- Control de caja, pago de servicios y sueldos.

TECNÓPOLIS

Buenos Aires, Villa Martelli may. 2015 - dic. 2017

Atención al Visitante

- Encargado de la atención en un sector determinado del Parque.
- Organizar la Operatividad de los espacios dentro del sector
- Personal a cargo: 16 empleados
- Asistencia de producción en eventos privados y propios del Parque

QBE SEGUROS LA BUENOS AIRES

CABA dic. 2014 - abr. 2015

Analista de Riesgos Junior

- Carga y verificación de planillas de Relevaminto General de Riesgo Laboral.
- Programar nuevas fechas de visita para los RGRL.
- Nexo entre la empresa y los preventores.

CREDIFULL S.A.

mar. 2011 - mar. 2013

Adminitstrativo junior

- Atención al cliente personal y/o por via telefónica.
- Analisis previo del crédito y constatación de los datos del cliente.
- Analisis de la documentación presentada y entrega del crédito al cliente.
- Configuración del envio de promociones y renovaciones financieras a traves de un software.